臺灣高等法院民事裁定　　　　　　　　　100年度勞抗字第9號
抗　告　人　吳春蘭
　　　　　　張瓅予
　　　　　　呂中華
抗告人因與相對人家福股份有限公司間給付資遣費等事件，對於
中華民國100年3月21日臺灣臺北地方法院99年度勞訴字第268號
所為裁定提起抗告，本院裁定如下：
    主      文
抗告駁回。
抗告訴訟費用由抗告人負擔。
    理      由
一、按上訴不合程式或有其他不合法之情形而可以補正者，原第
    一審法院應定期間命其補正，如不於期間內補正，應以裁定
    駁回之，民事訴訟法第442條第2項定有明文。上訴人有律師
    為訴訟代理人，法院得不行民事訴訟法第442條第2項及第44
    4條第1項但書之程序，民事訴訟法施行法第9條亦有明文。
二、抗告意旨略以：原法院99年度勞訴字第268號判決係於100年
    2月21日送達抗告人之第一審訴訟代理人，未送達抗告人，
    抗告人於100年3月10日提出上訴狀，並委任律師為訴訟代理
    人，因抗告人為普通共同訴訟人，應各別繳納裁判費，抗告
    人又各居一方，於上訴之際，繳納裁判費，已有不便，又抗
    告人於原法院審理中，曾更易聲明，於第二審審理中擴張或
    變更聲明，亦非無可能，抗告人之裁判費，尚未確定，另抗
    告人之上訴期間加計在途期間，其末日為100年3月21日，抗
    告人並無延滯訴訟，原裁定未定期間命抗告人補正裁判費，
    顯然違法云云。
三、經查，本件原法院於100年2月11日判決駁回抗告人之訴，該
    判決於100年2月21日送達抗告人第一審委任之訴訟代理人蔡
    銘書律師，判決書正本教示欄載明：「如對本判決上訴，須
    於判決送達後20日內向本院提出上訴狀。如委任律師提起上
    訴者，應一併繳納上訴審裁判費。」抗告人於100年3月10日
    提起上訴，同時仍委任蔡銘書律師為第二審之訴訟代理人，
    惟並未繳納裁判費，原法院於100年3月21日裁定駁回抗告人
    之上訴，按諸首揭規定，尚無不合。抗告人雖執前開情詞稱
    其等並未延滯訴訟，原法院應裁定命補正云云。惟按訴訟代
    理人受送達之權限未受限制者，送達應向該代理人為之，民
    事訴訟法第132條前段定有明文，本件抗告人委任之第一審
    訴訟代理人蔡銘書律師之受送達權限，並未受限制，原法院
    將判決書送達蔡銘書律師，自屬適法。又本件抗告人於起訴
    時，即委任蔡銘書律師為訴訟代理人，分別請求相對人給付
    吳春蘭新臺幣（下同）89萬3,714元、張瓅予12萬5,527元、
    呂中華6萬9,688元本息，抗告人於起訴時並未繳納裁判費，
    經原法院於99年6月21日裁定命其補正，而依抗告人上訴狀
    所載，其等分別請求相對人應給付吳春蘭88萬0,203元、張
    瓅予12萬1,016元、呂中華6萬6,008元本息，金額雖有減縮
    ，然訴訟標的金額始終明確，抗告人之訴訟代理人蔡銘書律
    師，依民事訴訟法第77條之13、第77條之16第1項規定分別
    計算抗告人應繳納之裁判費，並無何困難。況上開判決書已
    載明委任律師提起上訴，應一併繳納裁判費，抗告人及其委
    任之蔡銘書律師，焉能委為不知？至於抗告人上訴後是否為
    訴之變更追加，要屬為訴之變更追加時，再為核定裁判費之
    問題，並不影響抗告人提起上訴應完備繳納裁判費之必要程
    式之義務。又本件吳春蘭及呂中華居住於臺北市區，向原法
    院提起上訴，並無扣除在途期間之問題，其等之上訴期間於
    100年3月14日屆滿(期間之末日為同月13日係星期日，以次
    日代之)，而張瓅予居住於臺南市，應扣除在途期間4日，其
    上訴期間至同月17日屆滿，且抗告人於100年3月10日提起上
    訴，於上訴時已明知未繳納裁判費，迄原法院於上訴期間屆
    滿後之同月21日裁定駁回其上訴，尚有11日之充分期間可資
    補正，然抗告人並未補正，原法院未命補正逕予裁定駁回抗
    告人之上訴，於法尚無違誤。抗告意旨指摘原裁定不當，求
    予廢棄，非有理由，應予駁回。
四、據上論結，本件抗告為無理由，爰裁定如主文。
中    華    民    國   100    年    5     月    10    日
                    勞工法庭
                        審判長法  官  呂太郎
                              法  官  詹文馨
                              法  官  劉坤典
正本係照原本作成。
不得再抗告。
中    華    民    國   100    年    5     月    11    日
                              書記官  劉育妃